【裁判字號】    98,簡聲抗,12
【裁判日期】    981224
【裁判案由】    停止強制執行
【裁判全文】
臺灣桃園地方法院民事裁定            98年度簡聲抗字第12號
抗  告  人  丁○○
相  對  人  丙○○
            甲○○
            乙○○
上列當事人間停止執行事件，抗告人對於中華民國98年11月5日
本院桃園簡易庭98年度桃簡聲字第174號裁定提起抗告，本院裁
定如下：
    主  文
抗告駁回
抗告費用由抗告人負擔。
    理  由
一、本件相對人係以抗告人持本院97年度司拍字第1533號拍賣抵
    押物裁定對相對人聲請強制執行，惟上開案件一旦執行，將
    恐有難以回復原狀之虞，況相對人業以系爭債務已清償、未
    收受支付命令等事由，提起債務人異議之訴，由本院以98年
    度桃簡字第1245號審理中，為此，請准裁定本院97年度司執
    字第83797號之強制執行程序，於前開債務人異議之訴事件
    終結前，停止強制執行程序等語。
二、抗告意旨略以：原裁定命相對人供擔保金額，似有漏未審酌
    抗告人之本金債權新臺幣（下同）40萬元部分(尚未清償)，
    爰提起抗告，請裁定提高供擔保金額等語。
三、原裁定則裁定准許相對人供擔保6萬元後，本院97年度司執
    字第83797號強制執行事件之強制執行程序，於本院98年度
    桃簡字第1245號債務人異議之訴事件終結前，應暫予停止。
四、按強制執行程序開始後，除法律另有規定外，不停止執行；
    有回復原狀之聲請，或提起再審或異議之訴，或對於和解為
    繼續審判之請求，或提起宣告調解無效之訴、撤銷調解之訴
    ，或對於許可強制執行之裁定提起抗告時，法院因必要情形
    或依聲請定相當並確實之擔保，得為停止強制執行之裁定，
    強制執行法第18條定有明文。又法院須定擔保金額而准許停
    止強制執行之裁定者，該項擔保係備供債權人因停止執行所
    受損害之賠償，其數額應依標的物停止執行後，債權人未能
    即時受償或利用該標的物所受之損害額，或其因另供擔保強
    制執行所受之損害額定之。
五、經查，原裁定係依據抗告人聲請對相對人為強制執行之聲請
    事項第一項記載「第三人（按即相對人丙○○）應給付抗告
    人新臺幣肆拾萬元，即自民國九十三年三月七日起至清償日
    止，按年息百分之五計算之利息，並賠償督促程序費用新臺
    幣壹仟元」，執行名義則記載「本院97年度司拍字第1533號
    民事裁定」及「臺灣臺北地方法院97年度促字第24855號支
    付命令」等語，而審酌抗告人聲請對相對人強制執行之債權
    總額為40萬元，此有原裁定理由三、四所載可稽，況且抗告
    人之債權本金40萬元部分之受償係由原執行標的物即相對人
    甲○○、乙○○所有坐落桃園縣桃園市○○段第200地號土
    地及其上同段第36建號之建物（門牌號碼為桃園縣桃園市○
    ○街40巷18號）作為擔保。足見，抗告意旨指摘原裁定漏未
    審酌其債權本金40萬元云云，顯有誤會。至於抗告人因本件
    停止執行，即可能受有未能即時受償之利息損失，應以其債
    權本金40萬元作為本件停止執行擔保額之計算依據。是原裁
    定依此計算抗告人受有6萬元之遲延受償損失，並以此6萬元
    作為相對人聲請本件停止執行之擔保金額，其認事用法，核
    無違誤。故抗告意旨請求裁定提高供擔保金額云云，為無理
    由，應予駁回。
六、據上論結，本件抗告為無理由，爰依民事訴訟法第495條之
    1第1項、第449條第1項、第95條、第78條，裁定如主文。
中    華    民    國    98    年    12    月    24    日
                民事第二庭      審判長法  官  劉克聖
                                      法  官  陳彥年
                                      法  官  黃漢權
不得再抗告。
以上正本係照原本作成。
中    華    民    國    98    年    12    月    24    日
                                      書記官  郭玉芬


司法院資訊處製作；財團法人民間司法改革基金會備份。
